臺灣臺北地方法院民事裁定　　　　　　 99年度破更一字第6號
聲　請　人　台灣特亦可有限公司
法定代理人　胡見錞
代　理　 人　胡瑋琳
上列聲請人聲請和解事件，聲請人對於民國99年4月9日本院98年
度破字第54號裁定提起抗告，經臺灣高等法院於99年月11日以99
年度破抗字第21號裁定廢棄原裁定關於宣告聲請人破產部分發回
本院，本院裁定如下：
    主  文
台灣特亦可有限公司破產。
聲請程序費用由聲請人負擔。
    理  由  、
一、本件聲請意旨略以：伊公司從事國際貿易業務，主要客戶大
    部分在美國地區。自民國97年以降，受全球經濟不景氣之影
    響，尤以美國地區為烈，伊於國外之大客戶均已倒閉，致伊
    之應收帳款無法收回，未能清償國內債務。迄98年7月27 日
    止，積欠國內各金融機構債務達新臺幣（下同）1億300餘萬
    元，積欠往來廠商及他人之債務亦達4,300餘萬元，合計負
    債達1億4,600餘萬元。伊公司目前資產包括：門牌臺北市○
    ○○路○段27號9樓建物及坐落同市○○區○○段3小段267地
    號土地，加計已遭債權人查封連帶保證人胡見錞所有之臺北
    市○○○路○段27號9樓之1、高雄市○○○路167號7樓之1、
    連帶保證人李黎明所有之高雄市○○路167號12樓及臺北縣
    永和市○○路271號5樓房地等不動產，價值共約9,500萬元
    ；另有營業利益約1,000萬元，總計公司資產約1億500萬元
    。爰依破產法第7條規定，提出財產狀況說明書及其債權人
    、債務人清冊，併附具所擬與債權人和解之方案，及提供履
    行其所擬清償辦法之擔保，聲請許可和解等語。經本院以98
    年度破字第54號裁定駁回其和解聲請並依職權宣告破產後，
    提起抗告，由台灣高等法院以99年度破抗字第21號裁定駁回
    聲請人有關聲請和解部分之抗告，惟廢棄原法院宣告聲請人
    破產之部分，命由本院就此部分更為裁定；是本件本院所審
    究者，僅為本件是否符合破產法所規範之破產要件，核先敘
    明。
二、按債務人不能清償債務者，依破產法所規定和解或破產程序
    ，清理其債務。債務人停止支付者，推定其為不能清償。又
    破產，對債務人不能清償債務者宣告之。另按破產，除另有
    規定外，得因債權人或債務人之聲請宣告之。破產法第1條
    、第57條、第58條第1項分別定有明文。而法人或公司尚有
    「債務超過」為破產之特別原因，此乃因債務人為自然人時
    ，縱有財產不足清償債務之情形，有時仍可憑其能力及信用
    作靈活週轉，稍假時日或可清償，而公司多以財產為構成之
    基礎，以營利為主要目標，其清償債務之能力在於公司全部
    或大部之財產，是一旦所負債務大於現實資產（不包括信用
    及能力），即造成「債務超過」之狀態時，如不即行宣告破
    產，勢必擴大損害，故為公司破產之特別原因，於此情形得
    認已不能清償。
三、經查：
  (一)聲請人之債權人有中租迪和股份有限公司、臺灣銀行股份有
    限公司、台北富邦商業銀行股份有限公司、元大商業銀行股
    份有限公司、上海商業儲蓄銀行股份有限公司、華南商業銀
    行股份有限公司、臺灣土地銀行股份有限公司、沛榮國際股
    份有限公司、上銀行全通電訊股份有限公司、臺灣新光商業
    銀股份有限公司、印佳實業股份有限公司、奇恩電子股份有
    限公司、韋利針織有限公司、天敏企業有限公司、國瑞印刷
    文具有限公司、浩正實業股份有限公司、勞工保險局、翔弘
    實業社、KaLee  Limited、Modern  International  In-d.
    Ltd.等，合計債務超過212,998,730元，有本院98年度破字
    第54號卷宗可稽。
  (二)聲請人聲請時固陳稱公司尚有流動資產及應收帳款4,806,84
    5元等資產，惟於抗告狀中則稱內部生財具、營業資訊之殘
    值低下，無變價可能性，公司已停業，無營業利益存在。聲
    請人代理人並當庭陳稱「國外應收帳款部分，因為國外客戶
    已經宣告破產，無法進行求償動作，目前公司已無任何資產
    。」等語，並有財政部臺北市國稅局中南稽徵所函(見本院
    卷第12、16頁) 可稽，則就聲請人主張公司流動資產及應收
    帳款4,806,845元乙節，客觀上難認有依正常管道再進行變
    價、催收帳款程序而獲償之可能性。此外亦查無其他具體客
    觀證據證明之，應認聲請人並無營業利益、應收帳款債權等
    資產存在。
  (三)另查，聲請人所有臺北市○○○路○段27號9樓房地，經本院
    民事執行處拍賣得案款3,070萬元，由執行處製作分配表訂
    於99年8月19日實施分配，經併案債權人高增基、葉欽彬提
    起分配表異議之訴而暫停發放分配款，依執行99年9月24日
    製作分配表內容，執行費16萬元、地價稅58,088元、房屋稅
    94,112元全額分配，第1順位抵押權人臺灣土地地銀行金額
    分配25,673,017元，剩餘金額4,714,783元則由其餘普通債
    權人中租迪和股份有限公司、臺灣銀行股份有限公司、台北
    富邦商業銀行股份有限公司、元大商業銀行股份有限公司、
    上海商業儲蓄銀行股份有限公司、華南商業銀行股份有限公
    司各按6.7513%比例平均分配等情，業據本院調取本院98年
    度司執字第57861號執行卷查明屬實，是聲請人所有上開房
    地經拍定後，所得價金扣除得不依破產程序行使權利之第1
    順位抵押債權金額後，尚餘5,026,983元得列入破產財團之
    財產範圍，聲請人之資產價值數額，若經宣告破產，尚得期
    待有上開執行案款財產支付破產財團之管理、變價及分配所
    生之費用等財團費用，則本件破產宣告即應認有破產之實益
    及必要。
  (四)是依前開所查，聲請人負擔債務已達212,998,730元，然所
    餘尚未分配執行債權人之拍賣案款為3,070萬元，僅占債務
    總額約14.4%，顯然難以清償債務而達債務超過之狀態，本
    件聲請人之資產已不足清償其所負債務之事實，應堪認定。
四、綜上所述，聲請人既確實存有資產不足清償債務之破產原因
    ，其債權人復有二人以上，且其資產尚足支應破產財團費用
    ，具有破產實益，聲請人和解之聲請既經駁回，爰依破產法
    第35條規定職權宣告聲請人破產。
五、依破產法第35條、第5條，民事訴訟法第95條、第78條，裁
    定如主文。
中    華    民    國  100    年    1    月    10    日
                  民事第一庭    法  官  熊志強
以上正本係照原本作成
如對本裁定抗告，須於裁定送達後10日內向本院提出抗告狀，並
繳納抗告費新臺幣1,000元
中    華    民    國  100    年    1    月    10    日
                                書記官  謝盈敏